【裁判字號】    99,勞訴,14
【裁判日期】    991021
【裁判案由】    確認僱傭關係存在
【裁判全文】
臺灣板橋地方法院民事判決              99年度勞訴字第14號
原      告  庚○○
訴訟代理人  彭上華律師
被      告  宜家家居股份有限公司
法定代理人  己○○
訴訟代理人  丁○○
            戊○○
上列當事人間確認僱傭關係存在事件，本院於民國99年10月7 日
言詞辯論終結，判決如下：
    主  文
確認原告與被告間之僱傭關係存在。
被告應自民國九十八年七月一日起至原告復職日止，按月於每月
最後一日給付原告新臺幣貳萬仟佰玖拾元，及各自次月1日
起至清償日止，按年息百分之五計算之利息。
訴訟費用由被告負擔。
本判決第二項得假執行。但被告如以新臺幣拾伍萬零捌佰伍拾
元為原告預供擔保後，得免為假執行。
原告其餘假執行之聲請駁回。
    事實及理由
一、程序方面：原告主張其遭被告以原告有多次服務態度不佳等
    （即3 次書面警告）之事由，而片面終止兩造間之僱傭契約
    。然被告終止兩造間之僱傭契約不符勞動基準法規定等語，
    足認兩造間僱傭關係之存否不明確，致原告在私法上之地位
    有受侵害之危險，而此危險得以本件對於被告之確認判決除
    去之，原告顯有即受確認判決之法律上利益，是其提起本件
    確認之訴，並無不合。
二、原告主張：
  (一)原告自民國95年9 月間受被告僱用，任職於新莊分店，每月
    薪資為新臺幣（下同）23,390元，兩造間雖未簽訂書面不定
    期勞動契約，但兩造間確實存在有不定期勞動契約，自有勞
    動基準法之適用。詎被告於98年6 月28日竟以原告多次服務
    態度不佳等（即3 次書面警告）莫須有之理由將原告解雇，
    然原告除於98年6 月初因客戶依廣告所載欲至店內購買促銷
    商品，到店內發現缺貨而質疑被告公司有欺騙顧客嫌疑，並
    以手指著原告鼻子謾罵「你們是詐欺」，原告方一時失態，
    脫口而出謂「去告壹周刊」外，從未再與客戶發生衝突之情
    事。惟被告公司另於98年6 月24日自行製作二份書面警告書
    ，謂原告於98年6 月21日連續兩次遭客戶投訴，由於被告曾
    向原告表示只要承認即予以資遣，原告方在其上簽名，俟原
    告簽名後被告竟以此為由解雇原告，終止兩造間之勞動契約
    關係，被告所為終止契約意思表示與勞動基準法第11條、第
    12條所列終止事由不符，自不生效力，兩造僱傭關係仍屬繼
    續存在。爰依民法第487 條規定請求被告按月給付原告薪資
    報酬。本件兩造間僱傭關係是否繼續存在，涉及原告對被告
    公司有無薪資報酬請求權，遂有即受確認判決之法律上之利
    益，爰依法提起確認之訴。
  (二)所謂三次書面警告之內容：第一次：於98年5 月29日顧客鄭
    基誠以促銷商品店內缺貨為由，指責被告公司有欺騙顧客嫌
    疑，並以手指著原告鼻子謾罵「你們是詐欺」，原告方一時
    失態，脫口而出謂「去告壹周刊」。第二次：於98年6 月14
    日顧客林嚴X 反映：「原告態度差，很不屑，愛理不理」，
    經客服人員與其聯繫，亦表示服務人員服務態度不佳，回答
    客人也愛理不理，姑不論此事是否屬實，既曰原告對客人係
    愛理不理，則顯然原告與顧客間並無發生爭辯或吵架之情事
    ，並未違反被告公司所訂紀律處裡辦法第6.4.10條：「在店
    內與顧客爭辯或吵架。」之規定。第三次：於98年6 月21日
    顧客潘建明反映：「原告態度惡劣，感覺商品品質不好想要
    換，居然不給換，且叫去別家買。」，經客服人員與其聯繫
    ，客人表示已事隔多日，忘記當日詳情，姑不論被告公司設
    有換貨區並有專職人員負責換貨，至於原告則屬倉儲部門並
    不負責換貨，故不可能與顧客就換貨事宜生有爭吵，且嗣後
    客戶業表示已事隔多日，忘記當日詳情，顯見當日並未發生
    嚴重之爭辯或吵架。
  (三)原告接獲第一次書面警告時，被告公司之主管，人員游孟儒
    即當面告知：「那書面警告警告的信函第一封那第二封的時
    候會有公佈改善內容裡面，如果改善內容沒有做到其實就是
    直接第二支警告信函，然後沒有做到就是直接第三支，第三
    支就是對不起了，第三支就是資遣，我想針對顧客服務這方
    面，因為我想我們應該讓你知道。」，足資證明被告從未向
    原告表示三次書面警告即予以解雇，而係讓原告誤以為接獲
    三次書面警告，被告公司將予以資遣，方會在書面警告上簽
    名，又依前所述原告並未違反被告所訂之紀律違反辦法第6.
    4.10條規定，達三次以上，被告片面主張終止勞動契約，即
    屬無理由。再者，被告所舉壬○○證人經查於第二、三次書
    面警告當日並未上班，更從未向原告表示經三次書面警告即
    予以解雇，矧被告所提紀律處理辦法公佈日期是98年7月5日
    ，而原告則係於98年6 月28日即遭被告解僱，故從未看過該
    「紀律處理辦法」，被告自不得依該「紀律處理辦法」解雇
    原告，故兩造間之僱傭關係則仍屬繼續存在。
  (四)被告亦自認上開「紀律處理辦法」係於98年7月5日方公佈，
    何以於98年6 月28日即依該「紀律處理辦法」辭僱原告，至
    於被告辯稱公司人資部在辦理公布日前曾舉辦多場說明會，
    原告曾參加98年6月17日之說明會乙節，原告予已否認，蓋
    98年6月17日之說明會內容與「紀律處理辦法」完全無關，
    退一步言，倘被告果真於98年6月17日公佈「紀律處理辦法
    」予原告知曉，何以在同年月5日即先對原告開立第一張書
    面警告，此乃不通之論，被告所為終止兩造間之勞動契約之
    意思表示與勞動基準法第11條、第12條所列終止事由不符，
    自不生效力，兩造僱傭關係仍屬繼續存在。爰依僱傭契約（
    勞動契約）之法律關係提起本訴等語。併為聲明：1.確認原
    告與被告之間僱傭關係存在。2.被告應自98年7月1日起至原
    告復職之日止，按月於每月最後一日給付原告23,390元，及
    各自次月1日起至清償日止，按年息百分之五計算之利息。
    3.原告願供擔保，請准宣告假執行。
三、被告則以：
  (一)原告違反勞動契約及工作規則第13條第7 項規定，情節重大
    ，被告依據勞動基準法第12條第1項第4款終止勞動契約，依
    法不必給付資遣費。原告因長期以來對於主管及工作態度上
    的不佳，經主管們長期勸導下仍未改善。公司於98年3 月17
    日會同該員及其直屬主管經會議後由三方簽字後同意「工作
    表現改善方案」，並限期三十日內改善完畢。惟原告98年6
    月5日遭顧客鄭先生投訴原告於98年5月29日態度不佳，因原
    告對於客人的詢問以不正確的態度公然與顧客爭吵，於是被
    告開立了第一次書面警告，原告在被告開立了第一次書面警
    告後，原告98年6月24日又遭顧客潘先生投訴原告於98年6月
    21日態度惡劣，另原告98年6月28日遭顧客林先生投訴原告
    於98年6月14日態度太差，被告連續於兩週內接獲顧客申訴
    ，關於該員之服務態度。於是公司開立了第二次書面警告及
    第三次書面警告。經三方簽字後予以解僱。
  (二)原告業已離開職位甚久，原告從未主張雙方仍有僱傭關係存
    在，或主動提供勞務而被告予以拒絕之情事，被告就雙方終
    止僱傭關係，並無爭議，僅是主張被告片面終止僱傭關係，
    應給付資遣費而已，卻於提起給付資遣費案調解失敗後，才
    更正為確認僱傭關係存在，且被告從未發生民法487 條受領
    勞務遲延之情事，原告應舉出具體事證。
  (三)原告於99年6月3日辨論庭中陳述：『三次客訴事實是假的』
    。俟被告聲請重要證人於99年7 月29日到場作證後，原告爰
    於民事準備書(一)陳述原告三次客訴案並未與顧客發生爭辯或
    吵架情事云云，前後說法迴異，顯見原告於庭上並未據實以
    告。且被告公司之『紀律處理辦法』於98年7月5日公佈，惟
    被告公司人資部在辦法公佈日前曾舉辦多場說明會，原告參
    加98年06月17日之說明會並在訓練記錄表簽到，原告於民事
    準備書(一)陳述從未看過該紀律處理辦法，明顯與事實資不符
    。
  (四)原告於本案審理期間於原告個人臉書（facebook）二次公開
    刊載詆毀被告公司之文字：『6月3日一定要打倒萬惡的IKEA
    』、『7月8日一定要打倒萬惡的IKEA』，被告公司比對該臉
    書之擁有者『種馬佑偉』之出生年月日、大專校名、科別與
    原告存於被告公司之人事資料一致，6月3日及7月8日亦為本
    案開庭日期，據此，合理推測該臉書（種馬佑偉）擁有者為
    原告，原告公開毀謗被告公司之行徑，昭然若揭。按勞動契
    約，勞僱雙方應有互為信賴之基礎，今原告視被告為萬惡的
    公司，竟還主張僱佣關係仍存在，怎會有理。
  (五)被告公司執行長於99年8月26日接獲一封寄件者為：jutoupi
    2000@yahoo.com.tw 主旨為：99年度訴字第14號，但未署名
    之電子郵件（此寄件電郵與被告人事資料表所載之電郵相同
    ），此電郵中所載部分文字與原告民事準備書(一)內文相同，
    姑不論發信者為何人，電郵中載有一段文字：『原告前兩次
    皆有請媒體到法院現場了，被告好自為之。』，發信者不僅
    深諳本案之文號及原告民事準備書(一)內容，且於本案審理期
    間發此一警告意味濃厚之電子郵件予被告公司執行長，發信
    者之心態實有可議之處。原告類此不光明作為，任何大公司
    均會敬而遠之，由此更足證原告違反被告公司員工守則，絕
    非虛假。
  (六)被告公司係為一聲譽卓著之大型家具銷售公司，從業人員均
    以『顧客滿意』為最高服務原則；原告二個月內被三位顧客
    以書面資料投訴屬實，嚴重毀損被告公司之聲譽及形象，被
    告公司依紀律處理辦法予以解僱，自無不當之處等語，資為
    抗辯。併為答辯聲明：1.原告之訴駁回。2.如受不利判決，
    被告願供擔保，請准宣告免為假執行。
四、兩造均不爭執之事實：
  (一)原告自95年9 月間受被告僱用，任職於新莊分店，每月薪資
    為23,390元（於當月月底發放薪資）。
  (二)原告因工作態度不佳等，經主管們長期口頭勸導下仍未改善
    。被告公司於98年3月17日會同該員及其直屬主管經會議後
    由三方簽字後同意「工作表現改善方案」，並限期三十日內
    改善完畢。第一次書面警告係因於98年5月29日顧客鄭基誠
    以促銷商品店內缺貨為由，指責被告公司有欺騙顧客嫌疑，
    並以手指著原告鼻子謾罵「你們是詐欺」，原告方一時失態
    ，脫口而出謂「去告壹周刊」，經被告公司於98年6月5日對
    於原告開立第一次書面警告，並由原告於當日簽收。原告於
    98年6月24日又遭顧客潘先生投訴原告於98年6月21日態度惡
    劣，另原告98年6月28日遭顧客林先生投訴原告於98年6月14
    日態度太差，被告公司第2次遂於98年6月24日製作二份書面
    警告，並均由原告於98年6月28日簽收。被告於98年6月28日
    以原告多次服務態度不佳等（即3次書面警告）將原告解雇
    ，而片面終止兩造間之僱傭契約（勞動契約）。
  (三)原告有參加被告於98年6 月17日舉行之教育訓練（即被告公
    司98年6 月17日IKEA人事規章說明會內容、IKEA店內訓練記
    ）。
五、原告主張：原告自95年9 月間受被告僱用，任職於新莊分店
    ，每月薪資23,390元。詎被告於98年6 月28日竟以原告多次
    服務態度不佳等（即3 次書面警告）莫須有之理由將原告解
    雇，而片面終止兩造間之僱傭契約。被告終止兩造間之僱傭
    契約不符勞動基準法規定。爰依僱傭契約（勞動契約）之法
    律關係提起本訴等語。被告則辯稱如上。經查：
  (一)原告自95年9 月間受被告僱用，任職於新莊分店，每月薪資
    為23,390元（於當月月底發放薪資）。原告因工作態度不佳
    等，經主管們長期口頭勸導下仍未改善。被告公司於98年3
    月17日會同該員及其直屬主管經會議後由三方簽字後同意「
    工作表現改善方案」，並限期三十日內改善完畢。第一次書
    面警告係因於98年5月29日顧客鄭基誠以促銷商品店內缺貨
    為由，指責被告公司有欺騙顧客嫌疑，並以手指著原告鼻子
    謾罵「你們是詐欺」，原告方一時失態，脫口而出謂「去告
    壹周刊」，經被告公司於98年6月5日對於原告開立第一次書
    面警告，並由原告於當日簽收。原告於98年6月24日又遭顧
    客潘先生投訴原告於98年6月21日態度惡劣，另原告98年6月
    28日遭顧客林先生投訴原告於98年6月14日態度太差，被告
    公司第2次遂於98年6月24日製作二份書面警告，並均由原告
    於98年6月28日簽收。被告於98年6月28日以原告多次服務態
    度不佳等（即3次書面警告）將原告解雇，而片面終止兩造
    間之僱傭契約（勞動契約）。原告有參加被告於98年6月17
    日舉行之教育訓練（即被告公司98年6月17日IKEA人事規章
    說明會內容、IKEA店內訓練記）之事實，為兩造所不爭執，
    並有員工薪資明細表、98年6月5日書面警告、98年6月24日
    書面警告、被告公司事項登記卡、工作表現改善方案、98年
    6月5日書面警告、98年6月24日書面警告、98年6月24日書面
    警告、IKEA顧客意見表（為客人鄭基誠先生於98年5月29日
    所填）、乙○○小姐所填之IKEA新莊店客訴記錄表、IKEA
    顧客意見表（為客人潘建明先生所填）、甲○○小姐所填之
    IKEA新莊店客訴記錄表、IKEA顧客意見表（為客人林儼X先
    生於98年6月14日所填）、辛○○小姐所填之IKEA新莊店客
    訴記錄表（見本院三重簡易庭98年度重勞調字第39號卷第5
    至8頁、第18至21頁、第25至35頁、本院卷第34至39頁、第
    138頁）為證，應信為真。
  (二)按「雇主僱用勞工人數在三十人以上者，應依其事業性質，
    就左列事項訂立工作規則，報請主管機關核備後並公開揭示
    之：一、工作時間、休息、休假、國定紀念日、特別休假及
    繼續性工作之輪班方法。二、工資之標準、計算方法及發放
    日期。三、延長工作時間。四、津貼及獎金。五、應遵守之
    紀律。六、考勤、請假、獎懲及升遷。七、受僱、解僱、資
    遣、離職及退休。八、災害傷病補償及撫卹。九、福利措施
    。十、勞雇雙方應遵守勞工安全衛生規定。十一、勞雇雙方
    溝通意見加強合作之方法。十二、其他。」，勞動基準法第
    70條定有明文。查原告自95年9月間受被告僱用；原告曾經
    被告公司予以口頭警告及因受到三次客訴，而遭被告公司開
    立3張書面警告，並由原告簽收等情，已如前述，且依被告
    公司之98年2月之工作規則（第13條第1項第7款，一年之內
    ，經書面警告達3次且具法定解僱事由，見本院卷第86頁）
    規定，如原告於同一年內，經被告公司口頭警告後未改善，
    復經被告公司為第1次書面警告後未改善，而為第2次書面警
    告後仍未改善，則被告公司為第3次書面警告時將會對原告
    解僱等情，亦為兩造所不爭執，復據證人壬○○、丙○○到
    庭證述明確（見本院卷第65至66頁、第137至138頁），並有
    被告提出之被告公司98年7月5日IKEA紀律處理辦法、98年6
    月17日訓練紀錄表、被告公司98年2月之工作規則、被告公
    司98年7月5日IKEA紀律處理辦法、被告公司98年6月17日IKE
    A 人事規章說明會內容、IKEA店內訓練記錄表（課程名稱：
    HRPolicy Update日期：2009/06/17Pag e 1 of 2）、IKEA
    店內訓練記錄表（課程名稱：HR Policy Up date日期：200
    9/06/17Pag e 2 of 2）附卷可稽（見本院卷第40至49頁、
    第78頁、第84至102頁、第105至第134頁），應信為真。惟
    查，原告因工作態度不佳等，經主管們長期口頭勸導下仍未
    改善。被告公司於98年3月17日會同該員及其直屬主管經會
    議後由三方簽字後同意「工作表現改善方案」，並限期三十
    日內改善完畢。第一次書面警告係因於98年5月29日顧客鄭
    基誠以促銷商品店內缺貨為由，指責被告公司有欺騙顧客嫌
    疑，並以手指著原告鼻子謾罵「你們是詐欺」，原告方一時
    失態，脫口而出謂「去告壹周刊」，經被告公司於98年6月5
    日對於原告開立第一次書面警告，並由原告於當日簽收。原
    告於98年6月24日又遭顧客潘先生投訴原告於98年6月21日態
    度惡劣，另原告98年6月28日遭顧客林先生投訴原告於98年6
    月14日態度太差，被告公司第2次遂於98年6月24日製作二份
    書面警告，並均由原告於98年6月28日簽收。被告於98年6月
    28日以原告多次服務態度不佳等（即3次書面警告）將原告
    解雇，而片面終止兩造間之僱傭契約（勞動契約）等情，已
    如前述，足見被告公司第2次係於98年6月24日製作二份書面
    警告，並均由原告於98年6月28日簽收。矧原告於98年6月28
    日簽收後，縱有未改善之處，被告公司仍應對於原告為第3
    次書面警告始得據以解僱原告。詎被告公司迄今仍未對於原
    告為第3次書面警告，逕於98年6月24日第2次製作二份書面
    警告，並均由原告於98年6月28日簽收，而於98年6月28日以
    原告多次服務態度不佳等（即3次書面警告）將原告解雇，
    致原告少了一次自我改善之機會，即有未合。
  (三)按「為規定勞動條件最低標準，保障勞工權益，加強勞雇關
    係，促進社會與經濟發展，特制定本法；本法未規定者，適
    用其他法律之規定。雇主與勞工所訂勞動條件，不得低於本
    法所定之最低標準。」、「勞工有左列情形之一者，雇主得
    不經預告終止契約：四、違反勞動契約或工作規則，情節重
    大者。」，勞動基準法第1條、第12條第1項第4款定有明文
    。又勞動基準法第十二條第一項第四款規定，勞工有違反勞
    動契約或工作規則，情節重大者，雇主得不經預告終止契約
    。所謂「情節重大」，係屬不確定之法律概念，不得僅就雇
    主所訂工作規則之名目條列是否列為重大事項作為決定之標
    準，須勞工違反工作規則之具體事項，客觀上已難期待雇主
    採用解僱以外之懲處手段而繼續其僱傭關係，且雇主所為之
    懲戒性解僱與勞工之違規行為在程度上須屬相當，方符合上
    開勞基法規定之「情節重大」之要件。則勞工之違規行為態
    樣、初次或累次、故意或過失違規、對雇主及所營事業所生
    之危險或損失、勞雇間關係之緊密程度、勞工到職時間之久
    暫等，均為是否達到懲戒性解僱之衡量標準（最高法院95年
    臺上字第2465號判決意旨參照）。查依兩造均不爭執之被告
    公司之98年2月之工作規則（第13條第1項第7款，一年之內
    ，經書面警告達3次且具法定解僱事由，見本院卷第86頁）
    所示，勞工須經書面警告達3次且具法定解僱事由，雇主始
    得據以解僱勞工；如原告於同一年內，經被告公司口頭警告
    後未改善，復經被告公司為第1次書面警告後未改善，而為
    第2次書面警告後仍未改善，則被告公司為第3次書面警告時
    將會對原告解僱；被告公司於98年6月5日對於原告開立第一
    次書面警告後，因原告又有98年6月21及98年6月14日之客訴
    事實，而經被告公司第2次於98年6月24日同時製作二份書面
    警告予原告98年6月28日簽收。被告並於98年6月28日以原告
    多次服務態度不佳等（即3次書面警告）將原告解雇，而片
    面終止兩造間之僱傭契約（勞動契約）；被告公司迄今仍未
    對於原告為第3次書面警告，逕於98年6月24日第2次製作二
    份書面警告，並均由原告於98年6月28日簽收，而於98年6月
    28日以原告多次服務態度不佳等（即3次書面警告）將原告
    解雇，致原告少了一次自我改善之機會，即有未合等情，已
    如前述。矧本件原告雖有違反兩造間勞動契約或工作規則之
    情形，但因依兩造均不爭執之被告公司之98年2月之工作規
    則（第13條第1項第7款，一年之內，經書面警告達3次且具
    法定解僱事由，見本院卷第86頁），被告尚不得對於原告解
    雇，由此可見，本件亦無勞動基準法第12條第1項第4款之「
    情節重大」情形。是被告辯稱：原告違反勞動契約及工作規
    則第13條第7項規定，情節重大，被告依據勞動基準法第12
    條第1項第4款終止勞動契約等語，即乏依據，洵無可採。原
    告主張：第二次及第三次的（書面警告）是同一天，（原告
    ）同一天簽兩份，且第二次書面警告並沒有給原告有改善的
    機會。被告終止兩造間之僱傭契約不符勞動基準法規定等語
    ，即屬有據，應屬可採。
  (四)按「僱用人受領勞務遲延者，受僱人無補服勞務之義務，仍
    得請求報酬。但受僱人因不服勞務所減省之費用，或轉向他
    處服勞務所取得，或故意怠於取得之利益，僱用人得由報酬
    額內扣除之。」，民法第487 條定有明文。本件原告主張其
    係因被告解僱（開除或終止勞動契約）而離職且不能繼續服
    勞務，則原告主張被告乃拒絕受領勞務而不能繼續工作一節
    應堪採信，於此情形下，乃屬於雇主受領勞務遲延之情形，
    勞工無補服勞務之義務，且仍得請求雇主給付工資，原告請
    求被告應給付工資一節，即屬可採。查原告自95年9月間受
    被告僱用，任職於新莊分店，每月薪資為23,390元（於當月
    月底發放薪資）等情，已如前述，是原告主張其得請求之每
    月薪資為43,800元，即屬有據，應屬可採。
  (五)按將來給付之訴，以債權已確定存在，僅請求權尚未到期，
    因到期有不履行之虞，為其要件。將來之薪金請求權，可能
    因受僱人離職或職位變動或調整薪金，而影響其存在或範圍
    ，並非確定之債權。原審就被上訴人請求給付未到期薪金部
    分，遽予准許，自有未合（最高法院86年臺上字第1385號判
    決意旨參照）。本件原告於被告仍拒絕其服勞務之前，其與
    被告間之勞動契約之內容並無變動，亦即可得確定其內容，
    至於原告恢復工作（復職）後，被告得基於雇主之指揮權調
    動所僱用之勞工即原告之工作內容，則屬非能確定其範圍者
    ，故而就已經到期而確定或雖未到期但仍可得確定部分，自
    屬原告所得請求之範圍，從而，原告所得請求被告給付工資
    即應至其恢復勞動契約之履行即原告復職時為止，原告此部
    分主張自屬可採。至於原告復職後，因其職位或工作內容可
    能變動，將有使其工資數額發生變動之可能，故於其復職後
    ，自應依雙方間之勞動契約履行，並定其工資之數額，不能
    再以停止工作前之平均工資為給付之標準，故本判決命被告
    應按月給付之工資數額僅就原告復職為止。
六、按「給付無確定期限者，債務人於債權人得請求給付時，經
    其催告而未為給付，自受催告時起，負遲延責任。其經債權
    人起訴而送達訴狀，或依督促程序送達支付命令，或為其他
    相類之行為者，與催告有同一之效力。」、「遲延之債務，
    以支付金錢為標的者，債權人得請求依法定利率計算之遲延
    利息。」、「應付利息之債務，其利率未經約定，亦無法律
    可據者，週年利率為百分之五。」，民法第229條第2項、第
    23 3條第1項前段及第203條定有明文。查原告每月薪資為23
    ,390元（於當月月底發放薪資）等情，已如前述，是原告請
    求被告應自98年7月1日起至原告復職之日止，按月於每月最
    後一日給付原告23,390元，及各自次月1 日起至清償日止，
    按年息百分之五計算之利息，即屬有據，應予准許。從而，
    原告依僱傭契約（勞動契約）之法律關係，請求：(一)確認原
    告與被告之間僱傭關係存在。(二)被告應自98年7月1日起至原
    告復職之日止，按月於每月最後一日給付原告23,390元，及
    各自次月1 日起至清償日止，按年息百分之五計算之利息，
    為有理由，應予准許。
七、本判決如主文第二項所示部分，係所命被告給付之金額未逾
    50萬元，爰依民事訴訟法第389條第1項第5款規定，依職權
    宣告假執行，原告陳明願供擔保，請准宣告假執行，核無供
    擔保必要，並認被告陳明願供擔保請准宣告免為假執行，核
    無不合，而酌定相當之擔保金額，予以准許。至如主文第一
    項所示部分，因係確認之訴性質，依法不得宣告假執行，原
    告陳明願供擔保，請准宣告假執行，即有未合，應予駁回。
八、本件事證已臻明確，兩造其餘攻擊、防禦方法及舉證，經本
    院審酌後，認對於判決結果均無影響，爰不一一論述，併此
    指明。
據上論結，本件原告之訴為有理由，依民事訴訟法第78條、第38
9條第1項第5款、第392條，判決如主文。
中    華    民    國    99    年    10    月    21    日
                    勞工法庭    法  官  楊千儀
以上正本係照原本作成。
如對本判決上訴，須於判決送達後20日內向本院提出上訴狀（需
按他造人數附繕本）。如委任律師提起上訴者，應一併繳納上訴
審裁判費。
中    華    民    國    99    年    10    月    21    日
                                書記官  劉鴻傑

司法院資訊處製作；財團法人民間司法改革基金會備份。
